臺灣高雄地方法院刑事判決
111年度交簡上字第188號
上  訴  人  
即  被  告  翁正吉


上列上訴人即被告因過失傷害案件，不服本院高雄簡易庭中華民
國111年8月24日111年度交簡字第1026號第一審刑事簡易判決（
聲請簡易判決處刑案號：111年度偵字第5302號），提起上訴，
本院管轄之第二審合議庭判決如下：
    主      文
原判決撤銷。
翁正吉犯過失傷害罪，處拘役參拾日，如易科罰金，以新臺幣壹
仟元折算壹日。
    事實及理由
一、本案經本院審理結果，認原審判決除量刑部分外，其餘認事
    用法，均無違誤，爰依刑事訴訟法第455條之1第3項準用同
    法第373條之規定，除證據部分補充「上訴人即被告翁正吉
    （下稱被告）於本院準備程序、審理時之自白（見本院111
    年度交簡上字第188號卷【下稱交簡上卷】第69頁、第113頁
    、第118頁）」外，餘引用原審判決書及聲請簡易判決處刑
    書所記載之犯罪事實、原審判決證據及除量刑部分以外之理
    由（如本判決附件）。
二、證據能力部分：
　　本判決下開所引用具有傳聞證據性質之證據資料，經檢察官
    及被告於本院行審理程序時，均表示同意有證據能力（見交
    簡上卷第70至71頁），本院審酌該等證據作成之情況，既無
    違法取得情事，復無證明力明顯過低等情形，認以之作為證
    據應屬適當，依刑事訴訟法第159條之5第1項規定，均有證
    據能力。
三、本件上訴意旨略以：被告已與告訴人陳婉渝達成和解，請求
    從輕量刑等語（見交簡上卷第111頁）。
四、原審判決以被告被訴之犯行明確，引用道路交通管理處罰條
    例第86條第1項、刑法第284條前段、第62條前段、第41條第
    1項前段等規定，量處被告拘役60日，並諭知以新臺幣（下
    同）1,000元折算1日之易科罰金折算標準，固非無見。惟查
    ，被告於原審判決後，與告訴人陳婉渝業已成立和解，並已
    依和解內容實際履行賠償，有本院111年度雄小字第1429號
    和解筆錄、本院辦理刑事案件電話紀錄查詢表等在卷可稽（
    見交簡上卷第13頁、第75頁），可見被告有以實際行動填補
    告訴人陳婉渝所受之損害，足認被告確有悔意。是原審判決
    時，未及審酌被告及告訴人陳婉渝達成和解，並已履行一情
    ，與本院之量刑基礎事實已不相同，原審判決未及評價上情
    ，容有未洽，上訴意旨所指確有理由，應由本院將原審判決
    撤銷改判。
五、爰以行為人之責任為基礎，並審酌被告因疏失釀成本案車禍
    事故，而使告訴人林秀進受有左膝擦挫傷、頭暈、疑輕微腦
    震盪症狀之傷勢，告訴人陳婉渝受有左膝擦挫傷之傷勢，確
    屬不該。惟念及被告犯後坦承犯行，雖於原審判決時，未與
    告訴人林秀進及告訴人陳婉渝達成和解，然被告於原審判決
    後即與告訴人陳婉渝達成和解，並已全數履行和解條件，已
    如前述，可認被告確有以實際行動填補其過失行為所造成之
    損害，態度尚可；兼衡被告於本院審理中自陳國中畢業之智
    識程度，現在做工業配管，每月收入約4、5萬元，未婚，有
    一名女兒已成年之生活狀況（見交簡上卷第119頁）等一切
    情狀，量處如主文第2項所示之刑，並諭知如主文第2項所示
    之易科罰金折算標準。
據上論斷，應依刑事訴訟法第455條之1第1項、第3項、第369條
第1項前段、第364條、第373條、第299條第1項前段，判決如主
文。
本案經檢察官王清海聲請簡易判決處刑，檢察官郭武義到庭執行
職務。
中　　華　　民　　國　　111 　年　　12　　月　　7 　　日
                  刑事第十庭    審判長法　官  曾鈴媖媖

                                      法  官  蔣文萱

                                      法  官  吳俞玲
以上正本證明與原本無異。
不得上訴。　
中　　華　　民　　國　　111 　年　　12　　月　　7 　　日
                                      書記官  陳芳蘭 
【附件：高雄簡易庭111年度交簡字第1026號刑事簡易判決1份】